---
title: "`r paste0('Análise dos Fundos de Ações')`"
author: "Minha Árvore de Dinheiro"
date: "`r format(Sys.time(), '%d %B, %Y')`"
output: 
  pdf_document: 
    latex_engine: lualatex
    toc: yes
    fig_caption: yes        
    includes:  
      in_header: my_header.tex
params:
  PM: "Consol"
---

```{r setup, include=FALSE}
knitr::opts_chunk$set(echo = TRUE)
```

```{r, echo=FALSE, warning=FALSE, message=FALSE}
#load libraries
source('02- Get Factor Data.R')
source('03-Run Analysis.R', encoding = 'UTF-8')
```

## Analise de Fundos de Investimento em Ações

Olá pessoal, como foi o Natal de vocês, tudo bem?

No post de hoje vou mostrar para vocês um estudo que fiz sobre os fundos de ações atualmente disponíveis no mercado. A idéia é avaliar quais foram os fundos que melhor justificaram suas taxas de administração oferecendo retornos descorrelacionados de índices do mercado como o Ibovespa. A idéia aqui não é tão complexa quanto parece. Existe uma discussão já de muitos anos no mercado financeiro entre gestão ativa e gestão passiva de fundos. Mas o que diabos seria gestão ativa e passiva? 

Gestão ativa de um fundo é quando o gestor busca (ativamente?) investir de forma a superar um índice de referência (no caso dos fundos de ações geralmente este índice é o Ibovespa). Já na gestão passiva o gestor busca apenas replicar o mais fielmente possível o índice. 

Tipicamente, um fundo de gestão ativa requer muito mais pesquisa e análise do que um fundo de gestão passiva, por isso esses fundos ativos tendem a cobrar uma taxa de administração bem maior e além disso costumam cobrar taxas de performance sobre o valor que exceder o índice.

A pergunta então que queremos estudar no post de hoje é: Será que vale a pena pagar as taxas mais elevadas dos fundos de investimento em ação que estão disponíveis no mercado hoje?

## Fundos Estudados

Antes de mais nada, cabe um alerta aqui ao estudo que vou mostrar: de forma alguma tenho a pretensão de ser o dono da verdade e alegar que este estudo fornece com precisão fundos que não valem a pena de se investir e muito menos resolver a discussão sobre o que vale mais a pena a gestão passiva ou ativa. Eu acredito que cada uma dessas estratégias possuem vantagens e desvantagens e através da informação e com alguns modelos, podemos tomar melhores decisões sobre o que queremos no momento.

Mas vamos parar de enrolar e começar de verdade!

Para realizar o estudo, eu selecionei apenas os fundos que encontrei disponíveis para investimento no dia 28/12/2020 pela plataforma da XP Investimentos. Caso tenham algum fundo que queiram acrescentar, basta deixar nos comentários que eu acrescento ele ao modelo!

Outra restrição ao número de fundos utilizados no estudo está no histórico do fundo. Como esses estudos requerem métricas estatísticas específicas, é necessário um histórico suficientemente grande para avaliarmos com robustez a performance dos fundos. Assim sendo, eu selecionei apenas fundos que possuíssem ao menos 5 anos de vida e portanto com um histórico de 5 anos de retornos diários.


```{r, echo=FALSE, warning=FALSE, message=FALSE}
library(patchwork)

#var_plot<-adjusted.data[[params$PM]]$`Top 20 VaR`
  plot1 <- model.df %>%
    slice_max(order_by = statistic, n=20) %>% 
    ggplot(aes(x = reorder(V3, statistic), y = statistic)) +
    geom_bar(
      stat = "identity",
      position = "dodge",
      color = 'black',
      fill = 'deepskyblue4'
    ) +
    coord_flip() +
    theme_minimal() +
    theme(
      axis.title.x = element_blank(),
      axis.title.y = element_blank(),
      axis.text.x = element_text(
        angle = 90,
        vjust = 0.5,
        hjust = 1,
        face = 'bold',
        size = 10
      ),
      axis.text.y = element_text(face = 'bold'),
      legend.position = "bottom",
      legend.title = element_blank()
    ) +
    labs(title = "Ranking dos 20 melhores FIAs",
         subtitle = paste0("updated on: ", format(Sys.Date(), "%d/%m/%Y")))
  
plot1

```